【裁判字號】    99,易,156
【裁判日期】    990519
【裁判案由】    贓物等
【裁判全文】
臺灣彰化地方法院刑事判決               99年度易字第156號
公  訴  人  臺灣彰化地方法院檢察署檢察官
被      告  甲○○
上列被告因贓物等案件，經檢察官提起公訴（99年度偵字第517
號），本院以簡式審判程序，判決如下：
    主  文
甲○○搬運贓物，處有期徒刑貳月，如易科罰金，以新臺幣壹仟
元折算壹日；又共同攜帶兇器竊盜，處有期徒刑陸月，如易科罰
金，以新臺幣壹仟元折算壹日。應執行有期徒刑柒月，如易科罰
金，以新臺幣壹仟元折算壹日，緩刑貳年。
    犯罪事實
一、甲○○於民國98年3 月28日下午8 時許，駕駛車牌號碼3275
    －UC號自用小客車（車主為甲○○之父王永昌），前往彰化
    縣彰化市區，觀賞臺中縣大甲鎮鎮瀾宮媽祖繞境活動，於同
    日下午12時許，在彰化市○○路路段，巧遇真實姓名不詳之
    成年男性友人「阿明」，以及「阿明」另一成年男性友人，
    隨即搭載「阿明」及其友人在彰化市區內兜風，嗣於翌日（
    29日）凌晨4 時11分許，開至彰化縣彰化市○○路○ 段602
    巷28號前時，「阿明」即要求停車，甲○○雖不知緣由，仍
    依指示停車，「阿明」及其友人隨即持「阿明」所有足供兇
    器使用之破壞剪1 把（未扣案）下車，以該破壞剪竊取乙○○停放在彰化市○○路○ 段612 巷99弄警衛室旁之腳踏車1
    部，甲○○見「阿明」等2 人將上開腳踏車搬回車上後，始
    知「阿明」及其友人竊取腳踏車之行為，而甲○○明知該腳
    踏車為「阿明」等2 人竊盜所得之贓物，竟仍在「阿明」要
    求下，以上開車輛將該腳踏車搬運至彰化縣彰化市○○路
    146 號旁「林森路夜市」空地藏放。藏放完畢後，「阿明」
    即拜託甲○○搭載渠等再行竊取腳踏車並搬運回前開空地藏
    放，甲○○即與「阿明」等2 人共同基於為自己不法所有之
    犯意聯絡，於98年3 月29日凌晨5 時1 分許，以上開車輛搭
    載「阿明」等2 人前往彰化市○○路136 巷7 號，「阿明」
    及其友人隨即持上開破壞剪下車，以該破壞剪剪斷丙○○停
    放在彰化市○○路○ 段525 巷9 號前腳踏車之防盜鎖後，竊
    取該腳踏車，得手後，甲○○等3 人隨即再以上開車輛將該
    腳踏車運送至「林森路夜市」空地藏放伺機出售，嗣為警循
    線查獲。
二、案經乙○○訴由彰化縣警察局彰化分局報告臺灣彰化地方法
    院檢察署檢察官偵查起訴。
    理  由
一、本件被告所犯為死刑、無期徒刑或最輕本刑為3 年以上有期
    徒刑以外之罪，其於準備程序中就被訴事實為有罪之陳述，
    經法官告知簡式審判程序之旨，並聽取公訴人之意見後，本
    院合議庭依刑事訴訟法第273 條之1 第1 項規定，裁定由受
    命法官獨任進行簡式審判程序，合先敘明。
二、訊據被告對上開犯行均坦承不諱，核與告訴人乙○○警詢指
    訴、證人丙○○、王永昌警詢證述情節相符，並有車籍查詢
    基本資料詳細畫面1 紙、0000000000門號行動電話雙向通聯
    紀錄1 份、監視器翻拍照片20張及現場照片14張附卷可稽，
    足認被告上揭自白與事實相符。本件事證明確，被告贓物等
    犯行，堪予認定。
三、查本件被告與「阿明」等人用以行竊破壞剪雖未扣案，然依
    據證人丙○○所述，該破壞剪力道足以剪斷腳踏車防盜鎖，
    以之攻擊人體，顯足對人之生命、身體安全產生重大危險，
    而屬刑法上兇器無疑。故核被告所為，係犯刑法第349 條第
    2 項搬運贓物罪，及同法第321 條第1 項第3 款攜帶兇器加
    重竊盜罪。又本件在現場下手行竊者僅「阿明」及其不詳友
    人，被告則在車上等候，車輛距竊盜處有200公尺遠，被告
    無法看到「阿明」等2人，業據被告陳述明確，並無「把風
    」之行為，亦非共同在現場行竊，公訴意旨認被告3人另符
    合刑法第321條第1項第4款結夥3人竊盜之要件，容有誤會。
    被告所為加重竊盜部分，與「阿明」及其友人間，有犯意聯
    絡及行為分擔，為共同正犯。被告所為搬運贓物及加重竊盜
    犯行間，犯意各別，時間、地點互殊，應予分論併罰。爰審
    酌被告不僅為「阿明」等人搬運贓物，造成告訴人乙○○腳
    踏車尋回不易，更於知悉「阿明」等人行竊之後，同流合污
    ，共同行竊，漠視他人財產權益，惟犯後坦承犯行，態度良
    好，且無前科，素行尚佳，並與被害人乙○○達成和解，及
    其犯罪之動機、目的、手段等一切情狀，分別量處如主文所
    示之刑及諭知易科罰金之折算標準，並定其應執行之刑。被
    告未曾受有期徒刑以上刑之宣告，有臺灣高等法院被告前案
    紀錄表在卷可稽，素行良好，僅因一時失慮致罹刑章，犯後
    已坦承犯行，有悔悟之意，又與告訴人乙○○於本院調解成
    立，另1被害人丙○○亦表明不願追究被告，有調解程序筆
    錄、回報單在卷可稽，本院綜合前開情形，認被告經此偵審
    程序後，應知警惕，當無再犯之虞，故認對其所宣告之刑，
    以暫不執行為適當，爰併諭知緩刑2年，以啟自新。被告等
    人持以犯案之破壞剪並未扣案，為免執行之困難，爰不諭知
    沒收。
據上論斷，應依刑事訴訟法第273 條之1 第1 項、第299 條第1
項前段，刑法第28條、第349 條第2 項、第321 條第1 項第3 款
、第41條第1 項前段、第8 項、第74條第1 項，刑法施行法第1
條之1 第1 項、第2 項前段，判決如主文。
本案經檢察官賴志盛到庭執行職務。
中    華    民    國    99    年    5     月    19    日
                  刑事第五庭  法  官  王奕勛
以上正本證明與原本無異。
如不服本判決應於收受判決後10日內向本院提出上訴書狀，並應
敘述具體理由；其未敘述上訴理由者，應於上訴期間屆滿後20日
內向本院補提理由書（均須按他造當事人之人數附繕本）「切勿
逕送上級法院」。
告訴人或被害人對於判決如有不服具備理由請求檢察官上訴者，
其上訴期間之計算係以檢察官收受判決正本之日期為準。
中    華    民    國    99    年    5     月    19    日
                              書記官  戴國安
附錄本案判決論罪科刑法條：
中華民國刑法第349條
（普通贓物罪）
收受贓物者，處 3 年以下有期徒刑、拘役或 5 百元以下罰金。
搬運、寄藏、故買贓物或為牙保者，處 5 年以下有期徒刑、拘
役或科或併科 1 千元以下罰金。
因贓物變得之財物，以贓物論。
中華民國刑法第321條
（加重竊盜罪）
犯竊盜罪而有左列情形之一者，處 6 月以上、 5 年以下有期徒
刑：
一、於夜間侵入住宅或有人居住之建築物、船艦或隱匿其內而犯
    之者。
二、毀越門扇、牆垣或其他安全設備而犯之者。
三、攜帶兇器而犯之者。
四、結夥三人以上而犯之者。
五、乘火災、水災或其他災害之際而犯之者。
六、在車站或埠頭而犯之者。
前項之未遂犯罰之。

司法院資訊處製作；財團法人民間司法改革基金會備份。
